【裁判字號】    99,上訴,211
【裁判日期】    991001
【裁判案由】    違反槍砲彈藥刀械管制條例
【裁判全文】
臺灣高等法院花蓮分院刑事判決         99年度上訴字第211號
上  訴  人
即  被  告  甲○○
上列上訴人因違反槍砲彈藥刀械管制條例案件，不服臺灣花蓮地
方法院九十九年度訴字第二０一號中華民國九十九年八月四日第
一審判決（起訴案號：臺灣花蓮地方法院檢察署九十九年度偵字
第二０七六號），提起上訴，本院判決如下：
    主  文
上訴駁回。
    理  由
一、依刑事訴訟法第三百五十條、第三百六十一條、第三百六十
    二條、第三百六十七條規定，不服地方法院之第一審判決而
    上訴者，須提出上訴書狀，並應敘述具體理由，為上訴必備
    之程式；其所提出之上訴書狀並未敘述上訴理由，或僅曾以
    言詞陳述上訴理由者，均應於上訴期間屆滿後二十日內補提
    理由書於第一審法院。第一審法院經形式審查，認逾期未補
    提上訴理由者，應定期間先命補正；逾期未補正者，為上訴
    不合法律上之程式，應以裁定駁回。倘已提出上訴理由，但
    所提非屬具體理由者，則由第二審法院以上訴不合法律上之
    程式，判決駁回。而所謂具體理由，必係依據卷內既有訴訟
    資料或提出新事證，指摘或表明第一審判決有何採證認事、
    用法或量刑等足以影響判決本旨之不當或違法，而構成應予
    撤銷之具體事由，始克當之（例如：依憑證據法則具體指出
    所採證據何以不具證據能力，或依憑卷證資料，明確指出所
    為證據證明力之判斷如何違背經驗、論理法則）；倘僅泛言
    原判決認定事實錯誤、違背法令、量刑失之過重或輕縱，而
    未依上揭意旨指出具體事由，或形式上雖已指出具體事由，
    然該事由縱使屬實，亦不足以認為原判決有何不當或違法者
    （例如：對不具有調查必要性之證據，法院未依聲請調查亦
    未說明理由，或援用證據不當，但除去該證據仍應為同一事
    實之認定），皆難謂係具體理由，俾與第二審上訴制度在請
    求第二審法院撤銷、變更第一審不當或違法之判決，以實現
    個案救濟之立法目的相契合，並節制濫行上訴（最高法院著
    有九十七年度台上字第八九二號判決可參）。
二、本件檢察官以被告甲○○明知可發射金屬或子彈，具有殺傷
    力之改造手槍為槍砲彈藥刀械管制條例第四條第一項第一款
    所稱之槍砲，改造子彈則為同條項第二款所稱之彈藥，非經
    主管機關許可不得寄藏、持有，竟基於寄藏持有可發射子彈
    具有殺傷力之改造手槍及子彈之犯意，於民國九十年六月間
    某日，在花蓮縣花蓮市○○路路旁某處，收受林耕摑（已歿
    ）所交付，託其保管之可擊發適用子彈之仿BERETTA廠九二
    FS型半自動手槍製造之改造手槍（槍枝管制編號00000
    00000號）、仿FN廠半自動手槍製造之槍枝換裝土造金
    屬槍管之改造手槍（槍枝管制編號0000000000號
    ）各一枝及具殺傷力之非制式子彈五顆，將之藏放於花蓮縣
    吉安鄉○○路○段四九七號住處房間衣櫥內。嗣經警持臺灣
    花蓮地方法院核發之搜索票，於九十九年四月十三日十時五
    十分許，前往被告上址住處搜索，在二樓臥房衣櫥內扣得上
    開改造手槍二枝及非制式子彈五顆，因而起訴被告犯有槍砲
    彈藥刀械管制條例第八條第四項、第十二條第四項之罪嫌。
    又被告坦承犯行，經原審審認後，以被告業已自白犯行，並
    有扣案之槍彈及內政部警政署刑事警察局槍彈鑑定書等卷內
    證據，認定被告確有前揭檢察官起訴之犯行，而依槍砲彈藥
    刀械管制條例第八條第四項、第十二條第四項之罪名，判處
    有期徒刑三年八月，併科罰金新臺幣十萬元，罰金如易服勞
    役，以新臺幣一千元折算一日。
三、本件上訴人即被告甲○○不服原審判決，於民國九十九年八
    月二十七日合法提起上訴，形式上雖提出上訴書狀敘述上訴
    理由，其理由並略以：其寄藏之槍彈僅是幫朋友林耕摑保管
    而已，且一直擺放在衣櫥內，並沒有使用過。又其尚有年邁
    老母需要照顧，原判決判處三年八月，似乎判決太重，請給
    予從輕發落等語。
四、按量刑之輕重，係屬事實審法院得依職權自由裁量之事項，
    茍於量刑時，已依行為人之責任為基礎，並斟酌刑法第五十
    七條各款所列情狀，而未逾越法定範圍，又未濫用其職權，
    即不得遽指為違法（最高法院七十二年度台上字第六六九六
    號判例意旨參照）。經查：原審已審酌被告寄藏槍彈之時間
    、扣案槍彈之危險性，暨其為累犯，寄藏槍彈之動機、目的
    ，犯罪後坦承犯行等一切情狀，而為判決。核原審既已斟酌
    刑法第五十七條各款所列情狀而量刑未逾越法定刑度，且未
    濫用自由裁量之權限，上訴人所具上訴理由書，僅以原判決
    判太重為由，據以空泛陳稱原審量刑過重，而未引述卷內既
    有訴訟資料或提出新事證，指摘或表明第一審判決有何採證
    認事、用法或量刑等足以影響判決本旨之不當或違法，而構
    成應予撤銷之具體事由，依前揭說明，本件上訴無具體理由
    而不合上訴之法定程式，且無從命其補正，應予駁回，並不
    經言詞辯論為之。
據上論斷，應依刑事訴訟法第三百六十七條前段、第三百七十二
條，判決如主文。
中    華    民    國    99    年    10    月    1     日
                  刑事庭審判長法  官  何方興
                              法  官  王紋瑩
                              法  官  陳秋錦
以上正本證明與原本無異。
如不服本判決，應於收受送達後10日內向本院提出上訴書狀，其
未敘述理由者，並得於提起上訴狀後10日內向本院補提理由書（
均須按他造當事人之人數附繕本）「切勿逕送上級法院」。
中    華    民    國    99    年    10    月    1     日
                              書記官  吳璧娟

司法院資訊處製作；財團法人民間司法改革基金會備份。
